臺灣臺北地方法院刑事判決　　　　　　　96年度易字第3006號
公　訴　人　臺灣臺北地方法院檢察署檢察官
被　　　告　甲○○
上列被告因違反毒品危害防制條例案件，經檢察官聲請以簡易判
決處刑（96年度毒偵字第3205號），本院認不宜以簡易判決處刑
，改依通常程序審理（96年度簡字第3507號），本院判決如下：
    主  文
甲○○施用第二級毒品，累犯，處有期徒刑柒月。
    事  實
一、甲○○前於民國86年間因違反麻醉藥品管理條例、恐嚇、竊
    盜案件分別經本院以86年度易字第2900號、86年度易字第39
    78號、86年度易字第4638號判決有期徒刑6月、4月、 9月確
    定，並經以87年度聲字第103號裁定定應執行刑為有期徒刑1
    年5月確定，於88年2月12日縮短刑期假釋出監，88年10月12
    日保護管束期滿；88年間因施用毒品案件經臺灣基隆地方法
    院以88年度毒聲字第2462號裁定送勒戒處所觀察勒戒，嗣因
    無繼續施用傾向，於88年12月16日因另案移送看守所，此部
    分經臺灣基隆地方法院檢察署檢察官於88年12月13日以88年
    度毒偵字第1125、1228號為不起訴處分確定；89年間又因販
    賣毒品案件經臺灣基隆地方法院以89年度訴字第87號判決有
    期徒刑3年7月，上訴臺灣高等法院後撤回上訴確定，92年 3
    月27日縮短刑期假釋出監，指揮書執行完畢日期為92年6月7
    日，保護管束期滿未經撤銷假釋；93年間又因於92年 7月間
    至93年6月4日之施用毒品犯行經本院以93年度簡字第2461號
    判決有期徒刑5月確定（同時因持有第二級毒品經判決拘役5
    0日確定），於94年3月15日易科罰金執行完畢（為累犯）；
    甲○○又於96年間因96年 5月31日犯施用毒品案件經本院以
    96年度簡字第2952號判決有期徒刑6月確定（尚未執行）。
二、詎甲○○仍不知悔改，另基於施用第二級毒品之犯意，於96
    年8月13日晚間11時許，在其位在臺北市○○區○○路4段44
    巷8號3樓之住處內，以燒烤玻璃球之方式施用第二級毒品甲
    基安非他命1次，嗣於96年8月15日下午 2時30分許，因員警
    查察第三人販賣毒品案件前往甲○○前揭住處，經甲○○偕
    同到警局製作筆錄並採尿而查悉上情。
三、案經臺北市政府警察局大安分局報告臺灣臺北地方法院檢察
    署檢察官偵查後聲請以簡易判決處刑，本院認不宜以簡易判
    決處刑，改依通常程序審理。
    理  由
一、訊據被告甲○○對於於上開時間、地點以燒烤玻璃球吸食器
    方式施用第二級毒品甲基安非他命 1次之犯行，均供承不諱
    （見本院審判筆錄第 3頁），且其為警查獲時所採集之尿液
    經以氣相層析質譜儀法排除偽陽性確認鑑定結果確呈安非他
    命、甲基安非他命陽性反應，有尿液檢體委驗單、台灣尖端
    先進生技醫藥股份有限公司96年 8月22日濫用藥物檢驗報告
    等在卷可稽（見偵查卷第15、16頁），均可佐被告前開出於
    任意性之自白與事實相符，得採為認定事實之犯罪證據。
二、按毒品危害防制條例於92年7月9日修正公布，自93年1月9日
    起施行，該法第23條修正理由為：「…四觀察、勒戒或強制
    戒治執行完畢釋放後 5年內再犯者，檢察官應依法追訴或少
    年法院應裁定交付審理之立法理由：一受觀察、勒戒人或受
    強制戒治執行完畢釋放後 5年內再犯者，其再犯率甚高，原
    據以實施之觀察、勒戒及強制戒治既已無法收取其實效，爰
    施以刑事處遇…。」，依上揭立法理由觀之，修正毒品危害
    防制條例就施用毒品者，祇於「初犯」及「 5年後再犯」二
    種情形，有其追訴條件之限制，即須於初犯經觀察、勒戒或
    強制戒治釋放後， 5年內均無施用毒品之行為，始能認其前
    所實施之觀察、勒戒或強制戒治已足遮斷毒癮，而得於 5年
    後再犯時，再予適用初犯之規定，重行觀察、勒戒等程序。
    倘5年內已經再犯，被依法追訴處罰，縱其第3次（或第 3次
    以上）施用毒品之時間在初犯釋放5年以後，即與「5年後再
    犯」之情形有別，且因已於「 5年內再犯」，顯見其再犯率
    甚高，原實施觀察、勒戒或強制戒治，已無法收其實效，而
    無 5年戒斷期之存在，自無再經觀察、勒戒及強制戒治之必
    要，應得逕行追訴處罰。亦即 5年期間之計算，係指相鄰之
    前後 2次施用毒品時間之間隔而言，非可飛躍自初次起算其
    5 年期間，最高法院95年台非字第59號、第65號判決意旨均
    同此見解。查被告前於88年間因施用毒品案件經臺灣基隆地
    方法院以88年度毒聲字第2462號裁定送勒戒處所觀察勒戒，
    嗣因無繼續施用傾向，於88年12月16日因另案移送看守所，
    此部分經臺灣基隆地方法院檢察署檢察官於88年12月13日以
    88年度毒偵字第1125、1228號為不起訴處分確定；93年間又
    因於92年7 月間至93年6月4日之施用毒品犯行經本院以93年
    度簡字第2461號判決有期徒刑 5月確定（同時因持有第二級
    毒品經判決拘役50日確定），於94年 3月15日易科罰金執行
    完畢；被告嗣又於96年間因96年 5月31日犯施用毒品案件經
    本院以96年度簡字第2952號判決有期徒刑 6月確定，有臺灣
    高等法被告前案紀錄表在卷可稽。揆諸上開說明，被告於上
    開觀察、勒戒執行完畢釋放後5年內4犯本件施用毒品犯行。
    是本件事證明確，被告犯行已堪認定，應依法論科。
三、按甲基安非他命為毒品危害防制條例第2條第2項第 2款所規
    定之第二級毒品，是核被告所為係犯同條例第10條第 2項之
    施用第二級毒品罪，其持有甲基安非他命係供自己施用，應
    為高度之施用第二級毒品犯行所吸收，不另論罪。又被告有
    如事實欄所載犯罪科刑，最後1次於94年3月15日易科罰金執
    行完畢，有上開前案紀錄表可參，於 5年以內故意再犯本件
    有期徒刑以上之罪，為累犯，依刑法第47條第 1項規定加重
    其刑。爰審酌被告前即曾因施用毒品案件經觀察勒戒、判決
    執行，復因其他案件經判決執行，有上開前案紀錄表足憑，
    素行不端，又不知戒除惡習，一再施用，其所為戕害自己身
    心，亦對社會治安造成危害，惟犯罪後坦承犯行，與其犯罪
    之動機、手段、目的等一切情狀，量處如主文所示之刑。
據上論斷，應依刑事訴訟法第452條、第284條之1、第299條第1
項前段，毒品危害防制條例第10條第2項，刑法第11條前段、第
47 條第1項，判決如主文。
本案經檢察官李嘉明到庭執行職務
中　　華　　民　　國　　96　　年　　12　　月　　26　　日
　　　　　　　　　刑事第四庭    法　官　黎惠萍
上正本證明與原本無異。
如不服本判決，應於判決送達後10日內向本院提出上訴狀 (應抄
附繕本)。
                                書記官  楊麗娟
中　　華　　民　　國　　96　　年　　12　　月　　26　　日
附錄本案論罪科刑法條全文
毒品危害防制條例第10條
施用第一級毒品者，處 6 月以上 5 年以下有期徒刑。
施用第二級毒品者，處 3 年以下有期徒刑。
